臺灣板橋地方法院刑事判決　　　　　　　100年度訴字第525號
公　訴　人　臺灣板橋地方法院檢察署檢察官
被　　　告　周書宇
上列被告因偽造文書等案件，經檢察官提起公訴（99年度偵字第
11806 號），被告於本院準備程序進行中，就被訴犯罪事實為有
罪之陳述，本院告知簡式審判程序之旨，並聽取其與公訴人之意
見後，經本院合議庭裁定由受命法官獨任進行簡式審判程序審理
後，判決如下：
    主  文
周書宇犯附表一編號1 至5 所示之宣告罪名，各處附表一編號1
至5 所示之宣告刑，扣案如各該編號應沒收物欄所示之物品及未
扣案如各該編號偽造之署押欄所示之偽造署押，均沒收；又犯竊
盜罪，處拘役肆拾日，如易科罰金，以新臺幣壹仟元折算壹日。
有期徒刑部分，應執行有期徒刑壹年肆月，如易科罰金，以新臺
幣壹仟元折算壹日，扣案如附表二編號6 至15所示之物品及未扣
案如附表一編號1 至5 所示偽造「陳志傑」之署押共肆枚、偽造
「曹仁傑」之署押共肆枚、偽造「范耿榕」之署押共貳枚、偽造
「賴銘燦」之署押共肆枚、偽造「李建緯」之署押共肆枚，均沒
收。
    事  實
一、周書宇前於民國99年間因行使偽造文書、竊盜等案件，經本
    院分別以99年度簡字第4122號刑事簡易判決處有期徒刑3 月
    ，且得易科罰金確定，及以99年度簡字第9625號刑事簡易判
    決處有期徒刑2 月，且得易科罰金確定；上開兩罪刑嗣經本
    院以100 年度聲字第658 號刑事裁定定應執行有期徒刑4 月
    ，且得易科罰金確定（尚未執行，於本案不構成累犯）。
二、詎其仍不知悔改，分別為下列犯行：
(一)、分別基於冒用國民身份證、行使偽造特種文書、行使偽造文
    書、詐欺取財、詐欺得利之單一犯意，其於98年10月至12月
    底擔任臺北市○○區○○路57號1 樓保全人員期間，因進入
    大樓之訪客需以國民身份證換入場證，明知未經附表一編號
    1 至5 所示之被害人之同意及授權，竟利用其保管國民身份
    證期間職務之便，趁機影印如附表一編號1 至5 所示之被害
    人國民身份證後，於附表一所示之申辦時間前2 至3 天許，
    在其位於臺北縣板橋市（嗣改制為新北市板橋區，下同）重
    慶路102 號6 樓租屋處，依上開影印之國民身份證繕打基本
    資料，以列印覆蓋方式，偽造如附表一編號1 至5 所示被害
    人之全民健康保險卡（下稱健保卡）影本，並於附表一編號
    1 至5 所示之申辦時間前1 天，撥打電話至亞太電信股份有
    限公司（下稱亞太電信公司）客服人員，要求傳真亞太電信
    行動電話申請書（下稱申請書）及專案同意書至臺北縣板橋
    市○○路65號「全家便利商店」，並分別於附表一編號1 至
    5 所示之申請書及專案同意書上填寫如附表一編號1 至5 所
    示之人各項基本資料，並在簽（章）名欄內各偽造如附表一
    編號1 至5 所示之被害人署押各1 枚，旋於附表一編號1 至
    5 所示之時間，傳真上開申請書、專案同意書，並檢附所冒
    用附表一編號1 至5 所示之被害人國民身份證影本、偽造之
    健保卡影本各1 份至臺北市內湖區○○○路282 號B1亞太電
    信公司而行使之，分別向不知情之服務人員偽以欲申辦行動
    電話門號，致亞太電信公司服務人員誤信為附表一編號1 至
    5 所示之被害人辦理而陷於錯誤，各於完成申辦程序後，將
    以附表一編號1 至5 所示之被害人名義所申辦之附表一編號
    1 至5 所示門號之行動電話通話晶片卡（下稱SIM 卡）共 9
    張及所搭配之行動電話共9 支寄交予周書宇，均足以生損害
    於如附表編號1 至5 所示之被害人及亞太電信公司對行動電
    話門號申請之審核及管理之正確性、戶政機關對國民身份證
    管理之正確性，且其於詐得上開SIM 卡及搭配之行動電話後
    ，遂將該行動電話9 支以每支新臺幣（下同）500 元至 800
    元代價予以變賣牟利，且將上開9 個門號供己用並各接續撥
    打使用而與人聯絡通話，致使亞太電信公司誤信係附表一編
    號1 至5 所示之被害人通話，而均提供通話之電訊服務，迄
    該等門號於停話日止，周書宇因而詐得免付行動電話通信費
    用，共計117,109 元（各詐得門號通話費部分，詳如附表一
    編號1 至5 所示）之財產上不法利益。
(二)、另基於意圖為自己不法所有之犯意，於99年4 月2 日晚上 9
    時20分許，騎乘車牌號碼CMJ-277 號普通重型機車至臺北縣
    板橋市○○路159 號「7 -11 便利商店」，趁店長洪冠傑不
    注意之際，徒手竊取店內架上「星城777 」遊戲光碟4 片（
    價值合計352 元），並將所竊得之前揭光碟片藏於其所穿著
    之外套內後離開現場，其後更將電腦遊戲光碟片內含之帳號
    及密碼，以之供己把玩電腦線上遊戲使用完畢。嗣經洪冠傑
    調閱店內監視器畫面並記下前揭車號後報警處理，並於同年
    月13日晚上9 時10分，在臺北縣板橋市○○路102 號前為警
    查獲，並經其同意帶警至其前開租屋處，扣得附表二編號 1
    至15所示之物品（其另涉嫌施用毒品部分，現經依法院裁定
    令入戒治處所施以強制戒治中），始查悉上情。
三、案經陳志傑、李建緯、范耿榕、曹仁傑、洪冠傑訴由臺北縣
    政府警察局（現改制為新北市政府警察局，下同）板橋分局
    移送臺灣板橋地方法院檢察署檢察官偵查起訴。
    理  由
壹、程式方面：本件被告周書宇所犯係死刑、無期徒刑、最輕本
    刑3 年以上有期徒刑以外之罪，其於準備程式就前揭被訴事
    實為有罪之陳述，經法官告知簡式審判程式之旨，並聽取其
    與公訴人之意見後，本院認無不得或不宜改依簡式審判程式
    進行之處，爰依刑事訴訟法第273 條之1 第1 項、第284 條
    之1 之規定，由本院合議庭裁定本件由受命法官獨任行簡式
    審判程式，合先敘明。
貳、實體方面：
一、上開事實，業經被告周書宇迭於警詢、偵訊及本院訊問時均
    坦承不諱，核與告訴人即被害人陳志傑於警詢及偵訊時之指
    述、告訴人即被害人曹仁傑、范耿榕、李建緯、洪冠傑於警
    詢時之指述、證人即亞太電信公司承辦被害人賴銘燦門號之
    服務人員吳青蓉、證人即本件傳真申辦門號業務之主管邱乾
    岳結偵訊時證述之情節大致相符，並有附表一編號1 至5 偽
    造之署押欄所示之申請書及專案同意書暨所附之國民身份證
    影本、偽造之健保卡影本共計9 份、被害人范耿榕及曹仁傑
    冒申聲明書、臺北縣政府警察局板橋分局搜索扣押筆錄暨扣
    押物品目錄表、通聯調閱查詢單各1 份、監視器畫面相片 2
    張、查獲之現場相片及扣案之物品照片合計14張（詳見偵卷
    第100 至119 、30至35、76、87、25至26、125 至129 、15
    、16至22頁）在卷可稽，是被告前開自白核與事實相符，足
    堪採信。則上開犯罪事實，堪以認定無訛。故本案事證已臻
    明確，被告犯行洵堪認定，應予依法論科。
二、論罪科刑部分：
(一)、論罪部分：
１、按健保卡係由主管機關核發作為本國人士健康保險之證明，
    屬於品行能力相類之證書，係刑法第212 條所指之特種文書
    。又行動電話門號SIM 卡係行動電話用戶識別卡（證），電
    信公司於出租行動電話門號予消費者使用時，即同時附帶提
    供晶片卡給消費者作為門號使用之介面，故電信公司接受消
    費者申辦門號並將該門號開通上線時，該晶片卡之所有權已
    移轉於消費者，為有體物，係具財產上價值。就事實二(一)即
    有關附表一編號1 至5 部分，核被告所為，均係犯戶籍法第
    75條第3 項冒用身份使用他人國民身份證罪、刑法第216 條
    、第212 條之行使偽造特種文書罪、第216 條、第210 條之
    行使偽造私文書罪、第339 條第1 項之詐欺取財罪、同條第
    2 項之詐欺得利罪；就事實二(二)部分，核其所為，係犯刑法
    第320 條第1 項之竊盜罪。
２、又被告偽造附表一編號1 至5 所示被害人之署名行為係偽造
    私文書之部分行為，且被告偽造附表一編號1 至5 所示被害
    人之特種文書（即健保卡）、私文書（即申請書及專案童一
    書）之低度行為，均為其後行使特種文書及行使私文書之高
    度行為所吸收，均不另論罪。
３、再按刑法上所稱之接續犯，係指數個在同時同地或密切接近
    之時地，侵害同一法益之行為，因各舉動之獨立性極為薄弱
    ，社會通念認為無法強行分開，乃將之包括視為一個行為之
    接續進行，給予單純一罪之刑法評價（最高法院96年度臺上
    字第787 號判決意旨參照）。被告持附表一編號1 、2 、4
    、5 所示之被害人偽造之健保卡，於各該附表所示之同一時
    間，申辦各該附表所示之手機及門號，並持各該門號於密接
    時間內撥打電話使用，其冒用國民身份證、行使偽造特種文
    書、行使偽造私文書、詐欺取財、詐欺得利之行為，均係在
    密接時間內以同一手法為之，且均係侵害同一法益，應係基
    於一個犯罪決意接續而為之，於法律評價上應屬接續犯之實
    質上一罪，均應各論以一罪即足。復被告就附表一編號1至5
    所示之5 次行為，係各犯上開冒用國民身份證、行使偽造特
    種文書、行使偽造私文書、詐欺取財及詐欺得利罪，均係以
    一行為觸犯上開數罪名，為想像競合犯，應依刑法第55 條
    之規定，從一重之行使偽造私文書罪論處。至公訴人認被告
    所為係犯9 次偽造私文書、9 次詐欺得利云云，容有誤會，
    附此敘明。
４、被告前開5 次行使偽造私文書罪及竊盜罪間，行為互殊，犯
    意各別，應予分論併罰。
(二)、科刑部分：爰審酌被告有事實一所示之科刑紀錄，此有臺灣
    高等法院被告前案紀錄表1 份在卷可證，其素行不佳，仍不
    知悔改，且正值青壯，竟為貪圖自身之利益，罔顧被害人之
    權益，未經他人同意或授權即影印他人國民身份證，並冒用
    他人名義而持偽造之健保卡申辦電信門號，對於電信管理及
    社會治安影響重大，且對被害人所生之損害非輕，及迄今尚
    未賠償被害人所受之損害，惟兼衡其犯罪之動機、目的、手
    段、智識程度、生活狀況，以及犯後坦承犯行之態度等一切
    情狀，分別量處如主文所示之刑，各併予諭知如易科罰金之
    折算標準，並就有期徒刑部分定應執行之刑及易科罰金之折
    算標準，以示懲儆。
(三)、沒收部分：
１、附表一編號1 至5 偽造之署押欄所示之偽造「陳志傑」之署
    押共4 枚、偽造「曹仁傑」之署押共4 枚、偽造「范耿榕」
    之署押共2 枚、偽造「賴銘燦」之署押共4 枚、偽造「李建
    緯」之署押共4 枚，不論屬於犯人與否，均應依刑法第 219
    條之規定，併予宣告沒收。
２、扣案如附表二編號6 至15所示之國民身份證影本及偽造健保
    卡，均係被告所有並供其犯本件犯罪所用之物，各依刑法第
    38 條 第1 項第2 款之規定，並予宣告沒收。
３、至附表一所示之偽造私文書，業由被告交付予亞太電信公司
    人員收執而行使，非屬被告所有之物，及扣案如附表二編號
    4 (1)至(5)及編號5 (1)、(2)所示之物品，雖係被告因本件犯罪
    所得之物，但既係其詐欺所得，即非屬被告所有，以及扣案
    如附表二編號1 至3 所示之物品，雖係被告所有，但非供本
    件犯罪所用之物或因本件犯罪所生之物，而與本案無涉，故
    前開物品，本院自無庸併予宣告沒收，併此陳明。
據上論斷，應依刑事訴訟法第273 條之1 第1 項、第299 條第1
項前段，戶籍法第75條第3 項，刑法第11條前段、第216 條、第
210 條、第212 條、第339 條第1 項、第2 項、第320 條第1 項
、第55條、第51條第5 款、第41條第1 項前段、第8 項、第 219
條，刑法施行法第1 條之1 第1 項、第2 項前段，判決如主文。
本案經檢察官莊惠真到庭執行職務。
中    華    民    國   100    年    4     月    26    日
                  刑事第十三庭法  官  饒金鳳
以上正本證明與原本無異。
如不服本判決，應於判決送達後10日內，向本院提出上訴書狀，
且上訴書狀應敘述具體理由，而上訴書狀未敘述上訴理由者，應
於上訴期間（即自收受判決書之翌日起算10日）屆滿後20日內補
提理由書。
                              書記官  許雅琪
中    華    民    國   100    年    4     月    27    日
附錄本案判決論罪科刑法條：
中華民國刑法第210 條：
偽造、變造私文書，足以生損害於公眾或他人者，處5 年以下有
期徒刑。
中華民國刑法第212 條：
偽造、變造護照、旅券、免許證、特許證及關於品行、能力服務
或其他相類之證書、介紹書，足以生損害於公眾或他人者，處1
年以下有期徒刑、拘役或300 元以下罰金。
中華民國刑法第216 條：
行使第210 條至第215 條之文書者，依偽造、變造文書或登載不
實事項或使登載不實事項之規定處斷。
中華民國刑法第320 條：
意圖為自己或第三人不法之所有，而竊取他人之動產者，為竊盜
罪，處5 年以下有期徒刑、拘役或500 元以下罰金。
意圖為自己或第三人不法之利益，而竊佔他人之不動產者，依前
項之規定處斷。
前二項之未遂犯罰之。
中華民國刑法第339 條：
意圖為自己或第三人不法之所有，以詐術使人將本人或第三人之
物交付者，處5 年以下有期徒刑、拘役或科或併科1 千元以下罰
金。
以前項方法得財產上不法之利益或使第三人得之者，亦同。
前2 項之未遂犯罰之。
戶籍法第75條：
意圖供冒用身份使用，而偽造、變造國民身份證，足以生損害於
公眾或他人者，處5 年以下有期徒刑、拘役或科或併科新臺幣50
萬元以下罰金。
行使前項偽造、變造之國民身份證者，亦同。
將國民身份證交付他人，以供冒名使用，或冒用身份而使用他人
交付或遺失之國民身份證，足以生損害於公眾或他人者，處3 年
以下有期徒刑、拘役或科或併科新臺幣30萬元以下罰金。
附表一：
┌──┬───┬──────┬─────┬──────┬─────────┬────────┬───────┬───────┐
│編號│被害人│申 辦  日 期│ 申辦門號 │ 詐得之財物 │偽  造  之  署  押│ 宣  告  罪  名 │  宣  告  刑  │應 沒 收 之 物│
├──┼───┼──────┼─────┼──────┼─────────┼────────┼───────┼───────┤
│1   │陳志傑│98年12月19日│0000000000│(1)SIM 卡1 枚│申請書、專案同意書│行使偽造私文書罪│有期徒刑肆月，│附表二編號6至7│
│    │      │（收件日期98│          │(2)手機1 支  │上偽造「陳志傑」之│                │如易科罰金，以│              │
│    │      │年12月24日）│          │(3)自99年1 月│署押各壹枚（偵卷第│                │新臺幣壹仟元折│              │
│    │      │            │          │起至同年4 月│102 、102 之1 頁）│                │算壹日        │              │
│    │      │            │          │止之通話費2,│                  │                │              │              │
│    │      │            │          │557 元      │                  │                │              │              │
│    │      ├──────┼─────┼──────┼─────────┤                │              │              │
│    │      │98年12月21日│0000000000│(1)SIM 卡1 枚│申請書、專案同意書│                │              │              │
│    │      │（收件日期98│          │(2)手機1 支  │上偽造「陳志傑」之│                │              │              │
│    │      │年12月24日）│          │(3)自99年1 月│署押各壹枚（偵卷第│                │              │              │
│    │      │            │          │起至同年4 月│100 、100 之1 頁）│                │              │              │
│    │      │            │          │間之通話費4,│                  │                │              │              │
│    │      │            │          │274元       │                  │                │              │              │
├──┼───┼──────┼─────┼──────┼─────────┼────────┼───────┼───────┤
│ 2  │曹仁傑│98年12月30日│0000000000│(1)SIM 卡1 枚│申請書、專案同意書│行使偽造私文書罪│有期徒刑肆月，│附表二編號14至│
│    │      │（起訴書誤載│          │(2)手機1 支  │上偽造「曹仁傑」之│                │如易科罰金，以│15            │
│    │      │為「99年12月│          │(3)自99年1 月│署押各壹枚（偵卷第│                │新臺幣壹仟元折│              │
│    │      │30 日 」，茲│          │起至同年5 月│115 、115 之1 頁）│                │算壹日        │              │
│    │      │予更正）    │          │止之通話費16│                  │                │              │              │
│    │      │（收件日期99│          │,199元      │                  │                │              │              │
│    │      │年1月7日 ） │          │            │                  │                │              │              │
│    │      │            │          │            │                  │                │              │              │
│    │      │            │          │            │                  │                │              │              │
│    │      ├──────┼─────┼──────┼─────────┤                │              │              │
│    │      │98年12月30日│0000000000│(1)SIM 卡1 枚│申請書、專案同意書│                │              │              │
│    │      │（起訴書誤載│（起訴書誤│(2)手機1 支  │上偽造「曹仁傑」之│                │              │              │
│    │      │為「99年12月│載為「0988│(3)自99年1 月│署押各壹枚（偵卷第│                │              │              │
│    │      │30 日 」，茲│339055」，│起至同年5 月│117 、118 之1 頁）│                │              │              │
│    │      │予更正）    │茲予更正）│止之通話費16│                  │                │              │              │
│    │      │（收件日期99│          │,199元      │                  │                │              │              │
│    │      │年1月7日 ） │          │            │                  │                │              │              │
│    │      │            │          │            │                  │                │              │              │
│    │      │            │          │            │                  │                │              │              │
│    │      │            │          │            │                  │                │              │              │
├──┼───┼──────┼─────┼──────┼─────────┼────────┼───────┼───────┤
│ 3  │范耿榕│99年1 月13日│0000000000│(1)SIM 卡1 枚│申請書、專案同意書│行使偽造私文書罪│有期徒刑肆月，│附表二編號12至│
│    │      │（收件日期99│          │(2)手機1 支  │上偽造「范耿榕」之│                │如易科罰金，以│13            │
│    │      │年2 月9 日）│          │(3)自99年2 月│署押各壹枚（偵卷第│                │新臺幣壹仟元折│              │
│    │      │            │          │起至5 月止之│108 、109 之1 頁）│                │算壹日        │              │
│    │      │            │          │通話費5,252 │                  │                │              │              │
│    │      │            │          │元          │                  │                │              │              │
├──┼───┼──────┼─────┼──────┼─────────┼────────┼───────┼───────┤
│ 4  │賴銘燦│99年2 月8 日│0000000000│(1)SIM 卡1 枚│申請書、專案同意書│行使偽造私文書罪│有期徒刑肆月，│附表二編號8 至│
│    │      │（收件日期99│          │(2)手機1 支  │上偽造「賴銘燦」之│                │如易科罰金，以│10            │
│    │      │年2 月23日）│          │(3)自99年2 月│署押各壹枚（偵卷第│                │新臺幣壹仟元折│              │
│    │      │            │          │起至6 月止之│110 、112 頁）    │                │算壹日        │              │
│    │      │            │          │通話費10,940│                  │                │              │              │
│    │      │            │          │元          │                  │                │              │              │
│    │      ├──────┼─────┼──────┼─────────┤                │              │              │
│    │      │99年2 月8 日│0000000000│(1)SIM 卡1 枚│申請書、專案同意書│                │              │              │
│    │      │（收件日期99│          │(2)手機1 支  │上偽造「賴銘燦」之│                │              │              │
│    │      │年2 月23日）│          │(3)自99年2 月│署押各壹枚（偵卷第│                │              │              │
│    │      │            │          │起至同年6 月│113 、114 之1 頁）│                │              │              │
│    │      │            │          │止之通話費10│                  │                │              │              │
│    │      │            │          │,940 元     │                  │                │              │              │
├──┼───┼──────┼─────┼──────┼─────────┼────────┼───────┼───────┤
│ 5  │李建緯│99年3 月18日│0000000000│(1)SIM 卡1 枚│申請書、專案同意書│行使偽造私文書罪│有期徒刑肆月，│附表二編號10至│
│    │（起訴│（收件日期99│          │(2)手機1 支  │上偽造「李建緯」之│                │如易科罰金，以│11            │
│    │書誤載│年4月23日） │          │(3)自99年4 月│署押各壹枚（偵卷第│                │新臺幣壹仟元折│              │
│    │為「李│            │          │起至7 月止之│104 、105 之1 頁）│                │算壹日        │              │
│    │建偉」│            │          │通話費25,374│                  │                │              │              │
│    │，茲予│            │          │元          │                  │                │              │              │
│    │更正）├──────┼─────┼──────┼─────────┤                │              │              │
│    │      │99年3月18日 │0000000000│(1)SIM 卡1 枚│申請書、專案同意書│                │              │              │
│    │      │（收件日期99│          │(2)手機1 支  │上偽造「李建緯」之│                │              │              │
│    │      │年4月23日） │          │(3)自99年4 月│署押各壹枚（偵卷第│                │              │              │
│    │      │            │          │起至7 月止之│106 、107 之1 頁）│                │              │              │
│    │      │            │          │通話費25,374│                  │                │              │              │
│    │      │            │          │元          │                  │                │              │              │
├──┴───┴──────┴─────┼──────┼─────────┼────────┴───────┼───────┤
│      總     計                       │(1)SIM 卡9 枚│前開偽造之申請書、│                                │附表二編號6 至│
│                                      │(2)手機9 支  │專案同意書上偽造「│                                │15            │
│                                      │(3)通話費117,│陳志傑」之署押共肆│                                │              │
│                                      │  109元     │枚、偽造「曹仁傑」│                                │              │
│                                      │            │之署押共肆枚、偽造│                                │              │
│                                      │            │「范耿榕」之署押共│                                │              │
│                                      │            │貳枚、偽造「賴銘燦│                                │              │
│                                      │            │」之署押共肆枚、偽│                                │              │
│                                      │            │造「李建緯」之署押│                                │              │
│                                      │            │共肆枚            │                                │              │
└───────────────────┴──────┴─────────┴────────────────┴───────┘
附表二：扣押物品明細
┌──┬────────────────────┬──┬─────────────────┐
│編號│物品名稱                                │數量│備                  註            │
├──┼────────────────────┼──┼─────────────────┤
│ 1  │安非他命（毛重0.62公克、淨重0.42公克）  │1 包│被告另涉犯施用毒品案件，經本院裁定│
│    │                                        │    │令入戒治處所強制戒治中，與本案無關│
├──┼────────────────────┼──┼─────────────────┤
│ 2  │安非他命吸食器                          │2 個│同上                              │
├──┼────────────────────┼──┼─────────────────┤
│ 3  │分裝勺                                  │1 支│同上                              │
├──┼────────────────────┼──┼─────────────────┤
│ 4  │亞太電信SIM卡外殼                       │8 張│被告犯本件詐欺取財犯罪所得財物，而│
│    │(1)、被害人陳志傑，SIM 卡門號0000000000、│    │非被告所有，不予宣告沒收          │
│    │    0000000000號                        │    │                                  │
│    │(2)、被害人賴銘燦，SIM 卡門號0000000000、│    │                                  │
│    │    0000000000號                        │    │                                  │
│    │(3)、被害人李建緯，SIM 卡門號0000000000號│    │                                  │
│    │(4)、被害人范耿榕，SIM 卡門號0000000000號│    │                                  │
│    │(5)、被害人曹仁傑，SIM 卡門號0000000000號│    │                                  │
│    │(6)、序號0000000-000000000498-3號        │    │                                  │
├──┼────────────────────┼──┼─────────────────┤
│ 5  │亞太電信SIM卡                           │2 張│同上                              │
│    │(1)、被害人賴銘燦，SIM 卡門號0000000000號│    │                                  │
│    │(3)、被害人李建緯，SIM 卡門號0000000000號│    │                                  │
├──┼────────────────────┼──┼─────────────────┤
│ 6  │陳志傑身分證影本                        │2 張│被告所有並供本件犯罪所用之物，應予│
│    │                                        │    │宣告沒收                          │
├──┼────────────────────┼──┼─────────────────┤
│ 7  │偽造之陳志傑健保卡影本                  │1 張│同上                              │
├──┼────────────────────┼──┼─────────────────┤
│ 8  │賴銘燦身分證影本                        │2 張│同上                              │
├──┼────────────────────┼──┼─────────────────┤
│ 9  │偽造之賴銘燦健保卡影本                  │1 張│同上                              │
├──┼────────────────────┼──┼─────────────────┤
│ 10 │李建緯身分證影本                        │2 張│同上                              │
├──┼────────────────────┼──┼─────────────────┤
│ 11 │偽造之李建緯健保卡影本                  │1 張│同上                              │
├──┼────────────────────┼──┼─────────────────┤
│ 12 │范耿榕身分證影本                        │2 張│同上                              │
├──┼────────────────────┼──┼─────────────────┤
│ 13 │偽造之范耿榕健保卡影本                  │1 張│同上                              │
├──┼────────────────────┼──┼─────────────────┤
│ 14 │曹仁傑身分證影本                        │2 張│同上                              │
├──┼────────────────────┼──┼─────────────────┤
│ 15 │偽造之曹仁傑健保卡影本                  │1 張│同上                              │
└──┴────────────────────┴──┴─────────────────┘